【裁判字號】    97,交聲,1871
【裁判日期】    970721
【裁判案由】    聲明異議
【裁判全文】
臺灣臺中地方法院交通事件裁定        97年度交聲字第1871號
                                    97年度交聲字第1910號
原處分機關  交通部公路總局臺中區監理所臺中市監理站
受 處分 人  甲○○
上列受處分人因違反道路交通管理處罰條例案件，對於交通部公
路總局臺中區監理所臺中市監理站於九十七年六月十六日所為之
處分（裁監稽違字第裁六一－ＨＤ0000000、六一－ＨＤ
0000000號裁決書）聲明異議，本院裁定如下：
    主    文
異議均駁回。
    理    由
一、原處分機關略以：異議人即受處分人甲○○（下稱受處分人
    ）所有之車牌號碼ＴＶＸ－五○八號輕型機車，於民國九十
    七年六月二日上午九時三分許，在臺中縣霧峰鄉○○路二八
    七號前，因「駕駛執照吊扣期間駕駛機器腳踏車」之違規，
    遭臺中縣警察局霧峰分局霧峰派出所員警依違反道路交通管
    理處罰條例第二十一條第一項第五款，製發道路交通管理事
    件通知單（單號：ＨＤ0000000號）。又上開車輛於
    同年月四日中午十二時五十四分許，在臺中縣霧峰鄉○○路
    二七○號前，因「無照駕駛」之違規，遭臺中縣警察局霧峰
    分局霧峰派出所員警依違反道路交通管理處罰條例第二十一
    條第一項第一款，製發道路交通管理事件通知單（單號：Ｈ
    Ｄ0000000號）。原處分機關遂九十七年六月十六日
    ，製作裁監稽違字第裁六一－ＨＤ0000000、六一－
    ＨＤ0000000號裁決書，均以受處分人違反道路交通
    管理處罰條例第二十一條第一項第五款「駕駛執照吊扣期間
    駕駛機器腳踏車」為由，分別裁處罰鍰新臺幣（下同）六千
    元，吊銷駕駛執照，一年內禁考，於法並無不合等語。
二、本件受處分人則以：伊業於九十七年二月十四日被霧峰警察
    局員警舉發酒後駕車，並遭裁處吊扣駕照後，然警察明知伊
    一年內絕無駕照可出示，而員警凡遇到伊便會將伊攔下，要
    伊出示駕照，伊沒有駕照當然就會遭員警舉發，並於同年六
    月二日及同年月四日分別遭到舉發，等於三天兩頭開罰，如
    此連續舉發已使伊遭受精神折磨，不堪金錢損失，而因此住
    進靜和精神病院。伊騎車十二年來均未曾肇事，只敢在街內
    騎車，被罰三次都是再離家不到一公里就遭舉發，伊沒有欠
    罰金，騎車是伊的權益，且伊患有精神疾病，膽小老實，不
    是不可原諒的惡徒，希望能從輕處分，爰聲明異議云云。
三、按汽車駕駛人，駕駛執照吊扣期間駕駛小型車或機器腳踏車
    者，處新臺幣六千元以上一萬二千元以下罰鍰，並吊銷其駕
    駛執照。又汽車駕駛人，曾依本條例其他各條規定吊銷駕駛
    執照者，一年內不得考領駕駛執照，道路交通管理處罰條例
    第二十一條第一項第五款、第四項、第六十七條第三項分別
    定有明文。
四、經查：
  (一)本件受處分人前因酒後駕車之違規遭吊扣駕駛執照，期間為
    九十七年二月十八日至九十八年二月十七日，此有受處分人
    機車駕駛基本資料在卷可憑，並為受處分人所不爭執，可堪
    認定。又受處分人於九十七年六月二日上午九時三分許，在
    臺中縣霧峰鄉○○路二八七號前，因「駕駛執照吊扣期間駕
    駛機器腳踏車」之違規，遭臺中縣警察局霧峰分局霧峰派出
    所員警依違反道路交通管理處罰條例第二十一條第一項第五
    款，製發道路交通管理事件通知單（單號：ＨＤ00000
    00號）；又於同年月四日中午十二時五十四分許，在臺中
    縣霧峰鄉○○路二七○號前，因「無照駕駛」之違規，遭臺
    中縣警察局霧峰分局霧峰派出所員警依違反道路交通管理處
    罰條例第二十一條第一項第一款，製發道路交通管理事件通
    知單（單號：ＨＤ0000000號）；原處分機關即於同
    年月十六日製件裁監稽違字第裁六一－ＨＤ0000000
    、六一－ＨＤ0000000號裁決書，以受處分人違反道
    路交通管理處罰條例第二十一條第一項第五款「駕駛執照吊
    扣期間駕駛機器腳踏車」為由，分別處罰鍰六千元，並吊銷
    駕駛執照，一年內禁考等情，有上揭舉發通知單、原處分裁
    決書各一份在卷可稽，且為受處分人所不否認，是此部分堪
    信為真實。
  (二)受處分人雖以前揭情詞置辯，惟駕照吊扣期間禁止駕駛小型
    車或機器腳踏車，其目的乃係為維護公眾往來行車之安全，
    為防杜再犯及給予受處分人相當警惕，而剝奪其於一定時期
    內駕駛車輛之資格，受處分人自不得以己身之事由而貽害不
    特定多數用路人之交通安全，是縱令受處分人辯稱騎車是其
    權益，又且為精神病患，膽小老實，非不可原諒之惡徒，而
    只敢在街內騎車，亦不得據為本件於吊扣駕照期間內騎車之
    正當事由。又受處分人雖辯稱前述遭員警連續舉發，係員警
    有意針對受處分人為舉發，因此受處分人不堪精神折磨，致
    使其精神疾病加重云云，然警察機關及所屬人員為維持交通
    秩序，依法執行職務，立場應是客觀公正，其與受處分人素
    不相識，亦無仇怨，當無惡意誣陷受處分人違規之理，況受
    處分人本身違規事實明確，員警依法舉發，並無不當，是受
    處分人此部分所辯，亦非可採。
  (三)綜上所述，本件受處分人既有駕駛執照吊扣期間駕駛機器腳
    踏車之事實，自應予依法處罰，以維護交通安全，受處分人
    上開所辯均非可採。從而，原處分機關援引上開規定，以受
    處分人吊扣駕駛執照期間駕駛機器腳踏車，經查獲二次，分
    別裁處受處分人罰鍰新臺幣六千元，吊銷駕駛執照，一年內
    禁考，並無不當，其異議為無理由，均應予駁回。
五、據上論斷，應依道路交通管理處罰條例第八十七條第二項，
    道路交通案件處理辦法第十九條，裁定如主文。
中    華    民    國    97    年    7     月    21    日
                      交通法庭  法  官  黃裕仁
上正本證明與原本無異。
如不服本裁定，應於送達後五日內，向本院提出抗告狀。
                                書記官  何惠文
中    華    民    國    97    年    7     月    21    日


司法院資訊處製作；財團法人民間司法改革基金會備份。
